臺灣桃園地方法院民事裁定
111年度司繼字第623號
聲  請  人  星展(台灣)商業銀行股份有限公司


法定代理人  伍維洪  


被  繼承人  簡志祥(亡)


關  係  人  郭淳頤律師
                     住○○市○○區○○○路○段00號00   樓                    
上列聲請人聲請選任被繼承人簡志祥遺產管理人事件，本院裁定
如下：
    主      文
選任郭淳頤律師為被繼承人簡志祥之遺產管理人。
准對被繼承人簡志祥（男，民國00年0月00日出生、民國101年1
月25日死亡，國民身分證統一編號：Z000000000號，生前最後住
所：桃園縣○○市○○路000號）大陸地區以外之繼承人為承認繼承
之公示催告。
被繼承人簡志祥之大陸地區以外之繼承人，應自本公示催告公告
於司法院網站之日起壹年內向本院陳報承認繼承，如不於公示期
限內陳報承認繼承時，被繼承人之遺產於大陸地區之繼承人依法
繼承、清償債權並交付遺贈物後，如有賸餘，歸屬國庫。
聲請程序費用新臺幣壹仟元由被繼承人簡志祥之遺產負擔。
    理      由
一、按先順序繼承人均拋棄其繼承權時，由次順序之繼承人繼承
    ，其次順序繼承人有無不明或第四順序之繼承人均拋棄其繼
    承權者，準用關於無人承認繼承之規定。次按繼承開始時，
    繼承人之有無不明，而無親屬會議或親屬會議未於1個月內
    選定遺產管理人者，利害關係人得聲請法院選任遺產管理人
    ，並由法院依公示催告程序，定6個月以上之期限，公告繼
    承人，命其於期限內承認繼承，此觀民法第1176條第6項、
    第1177條、第1178條規定自明。
二、本件聲請意旨略以：緣聲請人為被繼承人簡志祥之債權人，
    而被繼承人於民國101年1月25日死亡，其法定繼承人均已拋
    棄繼承，致聲請人無法對被繼承人之遺產（即新北市○○區○○
    ○段○○○○段000地號土地持分）行使權利，爰依民法第1178條
    第2項之規定，聲明請求選任被繼承人之遺產管理人等語。
三、經查，聲請人主張之上開事實，業據其提出本院101年6月28
    日桃院晴101司執乾字第39347號債權憑證影本、本院家事法
    庭函、繼承系統表、被繼承人之除戶戶籍謄本及各順位繼承
    人之戶籍謄本及除戶戶籍謄本、新北市○○區○○○段○○○○段000
    地號土地登記第二類謄本等件影本為證，堪信為真。又被繼
    承人之法定繼承人均已拋棄繼承等情，復經本院依職權調閱
    本院101年度司繼字第459號卷核實無誤。次查，被繼承人死
    亡迄今已逾民法第1177條所定一個月期間，仍無親屬會議選
    任之遺產管理人向本院陳明，此有本院索引卡查詢資料在卷
    可稽，可認聲請人主張無親屬會議召集之事實為真。準此，
    堪認被繼承人所遺財產處於無人管領之狀態，是以，本件確
    有為被繼承人所遺財產指定遺產管理人之必要。經本院函詢
    桃園律師公會，有鄭崇文律師、郭淳頤律師具狀表示有意願
    擔任被繼承人所遺財產之遺產管理人，此有各該律師之陳報
    狀與同意書在卷可憑。而本院審酌郭淳頤律師曾辦理遺產管
    理人及其他事件之情況，認郭淳頤律師足堪勝任本件遺產管
    理人之職務，且聲請人並稱如有不足清償報酬費用時，願支
    付遺產管理人之報酬及必要費用等語，此亦有切結書在卷足
    憑。綜上，本件選任郭淳頤律師為被繼承人之遺產管理人，
    應屬適當，且與法律規定相合，應予准許，並依法為公示催
    告。
四、依家事事件法第127條第4項之規定，裁定如主文。
五、如不服本裁定，應於送達後10日內向本院提出抗告狀，並應
    繳納抗告費新臺幣1,000元。
中　　華　　民　　國　　111 　年　　8 　　月　　11　　日
                  家事法庭   司法事務官　王雯綺
以上正本係照原本作成。